【裁判字號】    99,上易,695
【裁判日期】    990914
【裁判案由】    家庭暴力防治法等
【裁判全文】
臺灣高等法院臺中分院刑事判決         99年度上易字第695號
上  訴  人
即  被  告  乙○○
上列上訴人因家庭暴力防治法等案件，不服臺灣臺中地方法院99
年度易字第770號中華民國99年4月14日第一審判決（起訴案號：
臺灣臺中地方法院檢察署99年度偵字第2683號），提起上訴，本
院判決如下：
    主  文
上訴駁回。
    事  實
一、乙○○係許鳳朱之配偶，二人為家庭暴力防治法第3條第1款
    所定之家庭成員。乙○○前經原審法院於民國98年12月29
    日，以98年度司暫家護字第883號民事暫時保護令，裁定不
    得對許鳳朱實施身體上或精神上不法侵害之行為，且不得對
    許鳳朱為騷擾行為。乙○○並於98年12月29日即知悉上開保
    護令，竟基於違反暫時保護令之犯意，在上開暫時保護令有
    效期間內之99年1月17日中午12時許，在臺中縣龍井鄉○○
    村○○路水裡港巷71弄3號之住處，因細故與許鳳朱發生爭
    吵，竟持木棍毆打許鳳朱之大腿，致許鳳朱受有左大腿擦傷
    合併紅腫之傷害，並辱罵許鳳朱：「幹妳娘雞巴」等語，而
    違反前揭暫時保護令之裁定，經警方以現行犯逮捕後，解送
    臺灣臺中地方法院檢察署偵訊，經檢察官訊問完畢，諭知限
    制住居之強制處分後釋回（乙○○此違反家庭暴力防治法之
    部分，業經原審法院另行判處拘役40日確定）。詎乙○○於
    同日21時55許，返回其前揭住處後，另基於違反暫時保護令
    及恐嚇危害安全之犯意，對許鳳朱怒稱其害伊被關，要求許
    鳳朱從房間出來，否則要將她打死等語，並手持伊所有之鋸
    子1把，要脅許鳳朱將房門打開，怒罵時間長達半小時，致
    許鳳朱心生畏懼，遂再次報警處理，為警當場查獲，並扣得
    其所有之鋸子1把。
二、案經許鳳朱訴由臺中縣警察局烏日分局報請臺灣臺中地方法
    院檢察署檢察官偵查起訴。
    理  由
一、按被告以外之人於審判外之陳述，雖不符刑事訴訟法第159
    條之1至之4之規定，而經當事人於審判程序同意作為證據，
    法院審酌該言詞陳述或書面陳述作成時之情況，認為適當者
    ，亦得為證據；當事人、代理人或辯護人於法院調查證據時
    ，知有刑事訴訟法第159條第1項不得為證據之情形，而未於
    言詞辯論終結前聲明異議者，視為有前項之同意，同法第
    159條之5定有明文。本案上訴人即被告(下稱被告)及檢察官
    就相關證據之證據能力，並無意見（見本院卷第22頁)，嗣
    於本院審理時，檢察官就提示之各項證據，亦表示無意見。
    本院審酌下列引用之各項證據作成時，並無不當違法之情形
    ，認為以之作為判決之證據，亦屬適當，是依上開規定，該
    等證據均具有證據能力，合先敘明。
二、被告乙○○經本院合法傳喚，無正當理由未於審判期日到庭
    ，惟渠於準備程序中，供承前揭全部犯行，核與被害人許鳳
    朱於警詢中之指述相符，並有原審法院98年度司暫家護字第
    883號民事暫時保護令裁定影本、99年度沙簡字第136號刑法
    簡易判決影本、99年度沙簡上字第370號刑事判決影本各1份
    附卷可稽及鋸子1把扣案可證。
三、核被告所為，係違反家庭暴力防治法第61條第1款、第2款之
    違反保護令罪及刑法第305條之恐嚇危害安全罪。被告係以
    一行為同時觸犯上開二罪名，為想像競合犯，應依刑法第55
    條規定，從一重論以違反保護令罪處斷。
四、原審因而適用刑事訴訟法第299條第1項前段、第310條之1第
    1項、家庭暴力防治法第61條第1款、第2款、刑法第11條前
    段、第305條、第55條、第41條第1項前段、第38條第1項第2
    款、刑法施行法第1條之1第1項、第2項前段等規定，並審酌
    被告一再漠視法院所核發之保護令，對被害人為精神上不法
    侵害及騷擾行為，使被害人心生恐懼，復考量被告犯罪之動
    機、目的、手段、危害程度等一切情狀，量處拘役59日，如
    易科罰金，以新台幣1000元折算1日，並就扣案之鋸子(原判
    決誤載為刀械，應予更正)1把，敘明為被告所有供本案犯罪
    使用之物，依法宣告沒收。其認事用法，核無違誤，量刑亦
    屬允當。被告提起上訴，雖以其與被害人業已和解，請求輕
    判、緩刑云云；惟參諸被告前案判處拘役40日確定，本案被
    告係於同日二度違反保護令，惡性甚於前案，原審量刑尚屬
    適當，其上訴為無理由，應予駁回。
五、被告乙○○經合法傳喚，有送達證書一紙附卷可稽(見本院
    卷第26頁)，無正當理由不到庭，爰不待其陳述逕行判決。
據上論斷，應依刑事訴訟法第371條、第368條，判決如主文。
本案經檢察官甲○○到庭執行職務。
中    華    民    國    99    年    9    月    14   日
            刑事第十一庭  審判長法  官  郭  同  奇
                                法  官  陳  慧  珊
                                法  官  洪  曉  能
以上正本證明與原本無異。
不得上訴。
                                書記官  林  明  冬
中    華    民    國    99    年    9    月    14   日
附錄本判決論罪科刑法條：
刑法第305條：
以加害生命、身體、自由、名譽、財產之事，恐嚇他人致生危害
於安全者，處2年以下有期徒刑、拘役或3百元以下罰金。
家庭暴力防治法第61條：
違反法院依第14條第1項、第16條第3項所為之下列裁定者，為本
法所稱違反保護令罪，處3年以下有期徒刑、拘役或科或併科新
臺幣10萬元以下罰金：
一、禁止實施家庭暴力。
二、禁止騷擾、接觸、跟蹤、通話、通信或其他非必要之聯絡行
    為。
三、遷出住居所。
四、遠離住居所、工作場所、學校或其他特定場所。
五、完成加害人處遇計畫。

司法院資訊處製作；財團法人民間司法改革基金會備份。
